【裁判字號】    95,訴,2876
【裁判日期】    951017
【裁判案由】    毒品危害防制條例
【裁判全文】
臺灣高雄地方法院刑事判決              95年度訴字第2876號
公  訴  人  臺灣高雄地方法院檢察署檢察官
被      告  乙○○
                    號（現羈押於臺灣高雄看守所中）
上列被告因毒品危害防制條例案件，經檢察官提起公訴（95年度
毒偵字第5592號），嗣因被告就被訴事實為有罪之陳述，經本院
告知簡式審判程序意旨，並聽取公訴人及被告之意見後，本院合
議庭裁定由受命法官獨任依簡式審判程序審理，判決如下：
    主  文
乙○○施用第一級毒品，處有期徒刑捌月；又施用第二級毒品，
處有期徒刑肆月。應執行有期徒刑拾月。
    事實及理由
一、本件被告乙○○所犯為死刑、無期徒刑或最輕本刑為3 年以
    上有期徒刑以外之罪，其於準備程序中就被訴事實為有罪之
    陳述，經法官告知簡式審判程序之旨，並聽取公訴人及被告
    之意見後，依刑事訴訟法第273 條之1 第1 項規定，裁定由
    受命法官獨任進行簡式審判程序，合先敘明。
二、本件犯罪事實及證據，除犯罪事實第1 至5 行補充更正為：
    「乙○○前於民國95年間因施用第一級毒品案件，經本院以
    95年度毒聲字第403 號裁定送觀察、勒戒後，於95年6 月19
    日因無繼續施用毒品之傾向釋放出所，並由臺灣高雄地方法
    院檢察署檢察官於95年6 月18日，以95年度毒偵緝字第269
    、274 、275 號為不起訴處分確定。詎乙○○仍未戒除毒癮
    ，明知海洛因及甲基安非他命係毒品危害防制條例第2 條第
    2 項第1 款、第2 款所明定之第一、二級毒品，不得持有及
    施用，竟仍於上開觀察、勒戒執行完畢釋後5 年內，分別基
    於施用第一級毒品海洛因、第二級毒品甲基安非他命之犯意
    ，於95年6 月20日某時，在高雄縣鳳山市○○里○○路○段
    93巷6 號住處，分別以將海洛因摻水稀釋放入注射針筒內施
    打、玻璃球燒烤甲基安非他命吸食之方式，施用第一、二級
    毒品海洛因、甲基安非他命各1 次」；證據部分應補充：「
    被告乙○○於本院審理中之自白」外，餘均引用檢察官起訴
    書之記載 (如附件)。
三、按海洛因及甲基安非他命分屬毒品危害防制條例第2 條第2
    項第1 款所規定之第一級毒品及同條項第2 款所規定之第二
    級毒品，核被告所為，係犯毒品危害防制條例第10條第1 項
    施用第一級毒品罪及同條第2 項施用第二級毒品罪。被告持
    有第一、二級毒品，復分別進而施用，其持有毒品之低度行
    為，應分別為施用第一、二級毒品之高度行為所吸收，均不
    另論罪。被告所犯上開施用第一級毒品罪及施用第二級毒品
    罪之間，犯意各別，罪名不同，應分論併罰之。本件被告行
    為後，刑法業於95年7 月1 日修正公布施行，其中刑法第51
    條第5 款關於定應執行刑之規定亦有修正，修正前刑法第51
    條第5 款規定：「宣告多數有期徒刑者，於各刑中之最長期
    以上，各刑合併之刑期以下，定其刑期。但不得逾20年」；
    而修正後之該款則規定：「宣告多數有期徒刑者，於各刑中
    之最長期以上，各刑合併之刑期以下，定其刑期。但不得逾
    30年」，經比較新舊法結果，修正後刑法並非較有利於被告
    ，依刑法第2 條第1 項前段之規定，仍應依修正前刑法第51
    條第5 款之規定，定其應執行之刑。又被告行為後，刑法第
    11條之規定，固亦有修正，但僅係將原條文第11條之內容：
    「本法總則於其他法令有刑罰之規定者，亦適用之。但其他
    法令有特別規定者，不在此限」，予以修正增加為「本法總
    則於其他法律有刑罰或保安處分之規定者，亦適用之。但其
    他法律有特別規定者，不在此限」而已，對被告並無有利與
    不利之問題，是依此次修正刑法第2 條第1 項前段之規定，
    仍適用原修正前刑法第11條前段規定，併此敘明。
四、爰審酌被告施用毒品，足以戕害其身心，滋生其他犯罪，惡
    化治安，嚴重損及公益，且被告前曾因施用毒品，甫經觀察
    勒戒期滿，竟於觀察勒戒釋放出所翌日旋即再為本件施用毒
    品犯行，顯見其不思悔改，自制力亦顯不佳，本不宜寬貸，
    惟念其犯後坦承犯行，而其施用毒品行為於本質上係屬自我
    戕害行為，反社會性之程度應屬較低，並斟酌其施用毒品之
    次數等一切情狀，酌情分別量處如主文所示之刑，並定其應
    執行之刑，以資懲儆。至警方於查獲被告乙○○時，另扣得
    疑似第一級毒品海洛因18包、疑似第二級毒品甲基安非他命
    2 包、吸食器1 個、注射針筒4 支、燈泡1 個、空夾鏈袋3
    包，然該等物品均係另案被告楊慧華所有並供楊慧華施用毒
    品所用之物，業據另案被告楊慧華於警詢中供明，核與本案
    被告施用第一級、第二級毒品之犯行無涉，爰不併予沒收或
    沒收銷燬之諭知，附此敘明。
據上論斷，應依刑事訴訟法第273 條之1 第1 項、第284 條之1
、第299 條第1 項前段、第310 條之2 、第454 條第2 項，毒品
危害防制條例第10條第1 項、第2 項，刑法第2 條第1 項前段、
修正前刑法（下同）第11條前段、刑法第51條第5 款，判決如主
文。
本案經檢察官甲○○到庭執行職務。
中    華    民    國    95    年    10    月    17    日
                  刑事第三庭    法  官  錢衍蓁
以上正本證明與原本無異。
如不服本判決，應於收受送達後10日內向本院提出上訴書狀。
中    華    民    國    95    年    10    月    18    日
                                書記官  周美
附錄本案論罪科刑法條：
毒品危害防制條例第10條
施用第一級毒品者，處 6 月以上 5 年以下有期徒刑。
施用第二級毒品者，處 3 年以下有期徒刑。


司法院資訊處製作；財團法人民間司法改革基金會備份。
